臺灣臺南地方法院刑事判決　
111年度交簡上字第93號
上  訴  人  臺灣臺南地方檢察署檢察官
被      告  高愛智


選任辯護人  呂昀叡律師
上列上訴人因被告過失致死案件，不服本院111年度交簡字第413
號中華民國111年2月23日第一審刑事簡易判決（聲請簡易判決處
刑案號：111年度調偵字第80號），提起上訴，本院管轄之第二
審合議庭判決如下：
    主  文
上訴駁回。
高愛智緩刑貳年。
    事實及理由
一、本案經本院審理結果，認第一審刑事簡易判決以被告高愛智
    犯過失致死罪，依刑事訴訟法第449條第1項前段，刑法第27
    6條、第62條前段、第41條第1項前段，刑法施行法第1條之1
    ，判處被告有期徒刑3月，並諭知如易科罰金，以新臺幣1,0
    00元折算1日，其認事用法及量刑均無不當，應予維持，除
    證據部分，應增列：被告於本院審理中之自白（見交簡上卷
    第142、154頁）外，餘均引用第一審刑事簡易判決書記載之
    犯罪事實、證據及理由（如附件）。
二、檢察官據告訴人蘇妮可之聲請而提起上訴意旨略以：被告迄
    未與告訴人和解，賠償其損害，犯後態度容有可議，原審輕
    判如上，似有違比例、公平原則，量刑或有失出等語(見交
    簡上卷第11頁)。惟按量刑之輕重，係事實審法院得依職權
    自由裁量之事項，茍已斟酌刑法第57條各款所列情狀而未逾
    越法定刑度，則不得遽指為違法；又刑罰之量定屬法院自由
    裁量之職權行使，但仍應審酌刑法第57條所列各款事由及一
    切情狀，為酌量輕重之標準，並非漫無限制，在同一犯罪事
    實與情節，如別無其他加重或減輕之原因，下級法院量定之
    刑，亦無過重或失輕之不當情形，則上級法院對於下級法院
    之職權行使，原則上應予尊重（最高法院72年台上字第6696
    號判例、85年度台上字第2446號判決意旨參照）。查原審已
    綜據本件交通事故之發生原因、被告之過失程度、被害人之
    行為為肇事主因、被告因與被害人家屬就賠償金額意見分歧
    致未能和解，及本件交通事故發生後，報案人或勤指中心轉
    來資料並未報明肇事人姓名，處理人員前往傷者就醫之醫院
    時，肇事人即被告在場，並當場承認為肇事人，符合刑法第
    62條自首規定等一切情狀，為其量刑之基礎，已敘明審酌刑
    法第57條所列事項之理由，並於法定本刑內量處被告有期徒
    刑3月，且諭知易科罰金之折算標準，經核原判決並無偏執
    一端且有明顯失出或失入之情形，檢察官執前詞指摘原判決
    不當，非有理由，應予駁回。
三、被告於本院審理期間，已與告訴人達成調解，賠償告訴人15
    萬元（不包括強制汽車責任險之保險給付），並已分別於11
    1年7月6日及同年月29日給付完畢，且告訴人在調解筆錄及
    陳報狀中均載明願宥恕被告，請求法院從輕量刑或給予緩刑
    之宣告，此有本院111年度南司簡調字第441號調解筆錄、公
    務電話紀錄及告訴人111年8月8日陳報狀在卷可稽（見交簡
    上卷第91至93、135至138頁），足見被告犯後有積極與告訴
    人尋求和解以填補損害。本院審酌上情，兼衡被告並無前科
    ，有臺灣高等法院被告前案紀錄表附卷可稽，其因一時駕車
    不慎，致犯本罪，犯後坦承犯行，深知悔悟，復已與告訴人
    達成調解並給付賠償金而取得諒解，本院認其經此科刑教訓
    後，當知所警惕，應無再犯之虞，因認其所受刑之宣告，以
    暫不執行為適當，爰依刑法第74條第1項第1款之規定，併予
    宣告緩刑2年，以啟自新。
據上論斷，應依刑事訴訟法第455條之1第1項、第3項、第368條
、第373條，刑法74條第1項第1款，判決如主文。
本案經檢察官粟威穆聲請簡易判決處刑，檢察官羅瑞昌到庭執行
職務。
中　　華　　民　　國　　111 　年　　8 　　月　　30　　日
                  刑事第七庭  審判長法　官  黃琴媛
                                    法  官  吳彥慧
                                    法  官  孫淑玉
以上正本證明與原本無異。
不得上訴。
　　　　　　　　　　　　　　　　　　書記官  楊琄琄
中　　華　　民　　國　　111 　年　　8 　　月　　31　　日
附錄本案論罪科刑法條：
中華民國刑法第276條
因過失致人於死者，處5年以下有期徒刑、拘役或50萬元以下罰
金。
【附件】
臺灣臺南地方法院刑事簡易判決
111年度交簡字第413號
聲　請　人　臺灣臺南地方檢察署檢察官
被　　　告　高愛智　女　(民國00年00月00日生)
　　　　　　　　　　身分證統一編號：Z000000000號
　　　　　　　　　　住○○市○區○○路0000巷00弄00號
上列被告因過失致死案件，經檢察官聲請以簡易判決處刑（111
年度調偵字第80號），本院判決如下：
    主  文
高愛智犯過失致死罪，處有期徒刑參月，如易科罰金，以新臺幣
壹仟元折算壹日。
    犯罪事實
一、高愛智於民國110年5月3日10時12分許，駕駛車牌號碼000-00
    0號重型機車（下稱甲車），由南往北方向，沿臺南市中西區
    國華街3段行駛至該道路與郡緯街之交岔路口（面對閃光黃
    燈）時，本應注意車前狀況、減速慢行，而依當時天候陰、
    日間自然光線、柏油路面、乾燥、無缺陷、無障礙物、視距
    良好等情，並無不能注意之情事，竟疏未注意及此，貿然前
    行；適蘇宏岩無駕駛執照駕駛車牌號碼000-0000號重型機車（
    下稱乙車），由西往東方向，沿臺南市中西區郡緯街駛至該
    處（面對閃光紅燈），亦疏未注意支線道車應讓幹線道車先
    行，甲車因而撞擊乙車，導致蘇宏岩倒地，並因此受有右側
    脛骨開放性骨折、右胸第六、七、八肋骨骨折等傷害，經送
    醫急救後，仍於110年5月16日13時42分許因敗血症死亡。高
    愛智則於員警據報到其就醫之醫院處理時，坦承肇事而願接
    受裁判，始為警查悉上情。
二、案經高愛智自首暨臺灣臺南地方檢察署檢察官主動偵查、蘇
    宏岩之女蘇妮可訴由臺灣臺南地方檢察署檢察官偵查聲請簡
    易判決處刑。
    理  由
一、犯罪事實之認定
（一）上開犯罪事實業據被告坦承不諱，核與被害人蘇宏岩及告
      訴人蘇妮可於警詢之陳述相符，復有道路交通事故現場圖
      、調查報告表㈠、㈡、衛生福利部臺南醫院診斷證明書、臺
      灣臺南地方檢察署勘驗筆錄、相驗屍體證明書、檢驗報告
      書、法務部法醫研究所解剖報告書暨鑑定報告書各1份、
      道路交通事故照片20張、監視器錄影翻拍照片7張等在卷
      可稽。
（二）按汽車行駛時，駕駛人應注意車前狀況；行車速度，依速
      限標誌或標線之規定，無速限標誌或標線者，應依減速慢
      行之標誌、標線或號誌指示行駛；汽車行駛至交岔路口，
      應遵守燈光號誌之指揮，道路交通安全規則第94條第3項
      前段、第93條第1項第3款、第102條第1項第1款前段，分
      別定有明文。又閃光黃燈表示「警告」，車輛應減速接近
      ，注意安全，小心通過；閃光紅燈表示「停車再開」，
      車輛應減速接近，先停止於交岔路口前，讓幹道車優先通
      行後認為安全時，方得續行，道路交通標誌標線號誌設置
      規則第211條第1項第1款、第2款，亦分別規定甚明。查被
      告駕駛甲車行經前揭路口時，本應知悉並深切履行注意車
      前狀況及減速慢行之行車義務，且當時天候陰、日間自然
      光線、柏油路面、乾燥、無缺陷、無障礙物、視距良好等
      情，亦有上開道路交通事故調查報告表㈠1紙附卷可稽，顯
      見並無不能注意之情事，竟疏未注意履行上開行車義務貿
      然前行，致撞擊被害人騎乘之乙車，並導致被害人受傷送
      醫急救後，仍於110年5月16日13時42分許因敗血症死亡，
      足徵被告確有過失。又本案經檢察官送請臺南市車輛行車
      事故鑑定委員會鑑定、臺南市車輛行車事故鑑定覆議委員
      會覆議，鑑定及覆議結果均為：被告駕駛甲車，閃光黃燈
      路口，未注意車前狀況，未減速慢行，為肇事次因；被害
      人無駕駛執照駕駛乙車，支線道車未讓幹線道車先行，為
      肇事主因等情，有臺南市車輛行車事故鑑定委員會110年9
      月3日南鑑0000000案鑑定意見書、臺南市車輛行車事故鑑
      定覆議委員會110年12月13日南覆0000000案覆議意見書各
      1份在卷可參（見偵卷第13頁至第14頁、調偵卷第15頁至
      第16頁），益證被告就本件行車事故之發生，確有過失。
      本件被害人既因上開行車事故死亡，則被告之過失與被害
      人之死亡結果間，即具有相當因果關係。至於被害人就本
      件行車事故之發生，雖與有支線道車未讓幹線道車先行之
      過失，然不能因此解免被告之過失責任，併此敘明。
（三）綜上所述，本案事證明確，被告犯行堪可認定，應依法論
      科。
二、論罪科刑：
（一）核被告所為，係犯刑法第276條之過失致死罪。
（二）本件交通事故發生後，報案人或勤指中心轉來資料並未報
      明肇事人姓名，處理人員前往傷者就醫之醫院處理時，肇
      事人（即被告）在場，並當場承認為肇事人等事實，有臺
      南市政府警察局第二分局交通分隊道路交通事故肇事人自
      首情形紀錄表1份在卷可按（見相卷第67頁），堪認被告
      於肇事後，未經有偵查權之公務員或機關發覺其犯嫌前，
      已向到場處理之警員坦承肇事而願接受裁判，應符合刑法
      第62條自首規定，爰依該條前段之規定減輕其刑。
（三）爰審酌被告之智識程度、未曾經法院判處罪刑紀錄之素行
      （詳卷附臺灣高等法院被告前案紀錄）、本件交通事故之
      發生原因、被告之過失程度、被害人之行為為肇事主因、
      被告犯後坦承犯行之態度，及因與被害人家屬就賠償金額
      意見分歧致未能和解等一切情狀，量處如主文所示之刑，
      併諭知易科罰金之折算標準。
三、依刑事訴訟法449條第1項前段，刑法第276條、第62條前段
    、第41條第1項前段，刑法施行法第1條之1第1項，判決如主
    文。
四、如不服本判決，得自收受送達之日起20日內向本院提出上訴
    狀，上訴於本院第二審合議庭（須附繕本）。
本案經檢察官粟威穆聲請以簡易判決處刑。
中    華    民    國    111    年    2    月    23    日
                  刑事第六庭   法  官  陳鈺雯  
以上正本證明與原本無異。
                               書記官  洪儀珊　
中　　華　　民　　國　　111 　年　　2 　　月　　23　　日
附錄本案論罪科刑法條
刑法第276條
因過失致人於死者，處五年以下有期徒刑、拘役或五十萬元以下
罰金。